fr: Assemblage requis pour la cuisine jouet: Assemblage complet requis; Assemblage minimal; Aucun assemblage requis; Autre
it: Assemblaggio della cucina giocattolo necessario: Montaggio completo richiesto; Montaggio minimo; Nessun montaggio richiesto; Altro
nl: Speelgoedkeuken montagevereiste: Volledige montage vereist; Minimale montage; Geen montage vereist; Overig
sl-SI: Zahteva po sestavljanju otroške kuhinje: Potrebna je popolna montaža; Minimalna montaža; Montaža ni potrebna; Drugo
en: Toy kitchen assembly requirement: Full assembly required; Minimal assembly; No assembly required; Other
es: Requisitos de montaje de la cocina de juguete: Requiere ensamblaje completo; Ensamblaje mínimo; No requiere ensamblaje; Otro
pl: Wymagania dotyczące składania zabawkowej kuchni: Wymagany pełny montaż; Minimalny montaż; Nie wymaga montażu; Inne
pt-PT: Requisitos de montagem da cozinha de brinquedo: Requer montagem completa; Montagem mínima; Não requer montagem; Outro
bg-BG: Изискване за сглобяване на кухня играчка: Изисква се пълно сглобяване; Минимално сглобяване; Не се изисква сглобяване; Друго
zh-TW: 玩具廚房組裝要求: 需全面組裝; 最低限度組裝; 不需組裝; 其他
ro-RO: Cerința de asamblare a bucătăriei de jucărie: Necesită asamblare completă; Asamblare minimă; Nu necesită asamblare; Altele
ru: Требование сборки игрушечной кухни: Требуется полная сборка; Минимальная сборка; Сборка не требуется; Другое
de: Montageaufwand der Spielzeugküche: Vollständige Montage erforderlich; Minimale Montage; Keine Montage erforderlich; Sonstiges
da: Samlekrav for legetøjskøkken: Fuld samling påkrævet; Minimal samling; Kræver ikke samling; Andet
zh-CN: 玩具厨房组装要求: 需要完全组装; 最少组装; 无需组装; 其他
fi: Lelukeittiön kokoamisvaatimus: Vaatii täydellisen kokoamisen; Vaatii vain vähän kokoamista; Ei vaadi kokoamista; Muu
hu: Játékkonyha összeszerelési követelmény: Teljes összeszerelés szükséges; Minimális összeszerelés szükséges; Nem igényel összeszerelést; Egyéb
cs: Požadavek na sestavení dětské kuchyňky: Vyžaduje kompletní sestavení; Minimální nutnost montáže; Není nutné sestavení; Jiné
th: ข้อกำหนดในการประกอบชุดครัวของเล่น: ต้องประกอบเองทั้งหมด; ประกอบเพียงเล็กน้อย; ไม่ต้องประกอบ; อื่นๆ
sv: Krav för montering av leksakskök: Full montering krävs; Minimal montering; Ingen montering krävs; Övrigt
lt-LT: Žaislinės virtuvės surinkimo reikalavimai: Būtina visiškai surinkti; Minimalus surinkimas; Surinkti nereikia; Kita
tr: Oyuncak mutfak montaj gereksinimi: Tam kurulum gerekir; Minimum kurulum; Kurulum gerektirmez; Diğer
el: Απαίτηση συναρμολόγησης παιχνιδιού κουζίνας: Απαιτείται πλήρης συναρμολόγηση; Ελάχιστη συναρμολόγηση; Δεν απαιτείται συναρμολόγηση; Άλλο
ko: 장난감 주방 조립 필요 여부: 전체 조립 필요; 최소 조립; 조립 불필요; 기타
pt-BR: Cozinha de brinquedo requisito de montagem: Requer montagem completa; Montagem mínima; Não requer montagem; Outros
sk-SK: Požiadavka na montáž hračkárskej kuchyne: Vyžaduje sa úplná montáž; Minimálna montáž; Nevyžaduje sa montáž; Iné
vi: Yêu cầu lắp ráp nhà bếp đồ chơi: Yêu cầu lắp ráp hoàn chỉnh; Lắp ráp cơ bản; Không yêu cầu lắp ráp; Khác
nb: Krav til montering av lekekjøkken: Full montering kreves; Minimal montering; Ingen montering kreves; Annet
ja: おもちゃのキッチン組み立て要件: 完全な組み立てが必要; 最小限の組み立て; 組み立て不要; その他
hr-HR: Zahtjev za sastavljanje kuhinje igračke: Potrebno je potpuno sastavljanje; Minimalno sastavljanje; Sastavljanje nije potrebno; Ostalo